【裁判字號】    99,易,181
【裁判日期】    990531
【裁判案由】    違反毒品危害防制條例
【裁判全文】
臺灣臺南地方法院刑事判決               99年度易字第181號
公  訴  人  臺灣台南地方法院檢察署檢察官
被      告  乙○○
上列被告因違反毒品危害防制條例案件，經檢察官提起公訴（99
年度偵字第1219號），被告就被訴事實為有罪之陳述，經本院獨
任行簡式審判程序，判決如下：
    主  文
乙○○持有第一級毒品，累犯，處有期徒刑肆月，如易科罰金，
以新臺幣壹仟元折算壹日；又持有第一級毒品，累犯，處有期徒
刑肆月，如易科罰金，以新臺幣壹仟元折算壹日；又持有第一級
毒品，累犯，處有期徒刑肆月，如易科罰金，以新臺幣壹仟元折
算壹日。應執行有期徒刑拾月，如易科罰金，以新臺幣壹仟元折
算壹日。
    事  實
一、乙○○曾於民國96年間因犯詐欺案件，經本院以97年度簡字
    第324號判處有期徒刑3月確定，於97年4月17日易科罰金執
    行完畢。乙○○猶不知悔改，基於持有第一級毒品海洛因、
    第二級毒品安非他命之犯意，分別於下列時、地，以行動電
    話0000000000號與李政宜（綽號大胖，由台灣台南地方法院
    檢察署檢察官另案偵查中）所持行動電話0000000000號聯繫
    洽購海洛因及安非他命：
  (一)乙○○於98年3月6日下午2時13分許及同日下午2時44分許以
    上開聯絡方式聯繫後，旋在臺南縣中山高速公路附近之花嫁
    汽車旅館外，向李政宜購得而持有值新臺幣（下同）1000元
    份量之海洛因、500元份量之安非他命各1包；
  (二)乙○○復於98年3月14日晚上6時13分許及同日晚上6時44分
    許以上開聯絡方式聯繫後，旋在臺南市東區東門圓環處，向
    李政宜購得而持有值1500元份量之海洛因、500元份量之安
    非他命各1包；
  (三)乙○○復於98年5月1日下午4時28分許，以上開聯絡方式聯
    繫後，隔30分許旋在臺南市○區○○路與中華東路2段「千
    越加油站」處，向李政宜購得而持有值500元份量之海洛因
    、500元份量之安非他命各1包，案經臺灣臺南地方法院檢察
    署檢察官於販毒案監聽中查獲。
二、案經臺灣臺南地方法院檢察署檢察官自動檢舉偵查起訴。
    理  由
一、本件被告乙○○所犯為死刑、無期徒刑、最輕本刑為3年以
    上有期徒刑以外之罪，亦非屬高等法院管轄之第一審案件，
    其於準備程序進行中，先就被訴事實為有罪之陳述，經法官
    告知簡式審判程序之旨，並聽取公訴檢察官之意見後，依刑
    事訴訟法第273條之1第1項、第273條之2等規定，裁定進行
    簡式審判程序，且不受同法第159條第1項、第161條之2、第
    161條之3、第163條之1及第164條至第170條所規定證據能力
    認定及調查方式之限制，合先敘明。
二、上揭犯罪事實業據被告分別於警詢、偵查及本院審理時供承
    不諱，核與監聽譯文之內容相符，並有監聽譯文1份在卷可
    資佐證，是被告於本院審理時之自白確與事實相符，應堪採
    信。故被告上開非法持有第一級毒品海洛因與第二級毒品安
    非他命之犯行，均已臻明確，堪以認定，應依法論科。
三、論罪科刑：
  (一)核被告所為係犯毒品危害防制條例第11條第1項之持有第一
    級毒品罪及同條例第11條第2項之持有第二級毒品罪。又被
    告就上開犯罪事實欄一(一)、(二)、(三)之犯行，均係以一行為同
    時持有第一級毒品海洛因及第二級毒品安非他命，為想像競
    合犯，均應依刑法第55條，從一重之持有第一級毒品罪處斷
    。又被告就所犯持有第一級毒品罪3罪間，犯意各別，行為
    互殊，應予分論併罰。
  (二)又被告曾犯上開犯罪事實欄一之前科紀錄，有臺灣高等法院
    被告前案紀錄表1份在卷可參，是被告於有期徒刑執行完畢
    後5年內，以故意分別再犯本件有期徒刑以上之罪，均為累
    犯，爰依刑法第47條第1項之規定加重其刑。
  (三)爰審酌被告犯罪動機、手段、所生之危害、持有毒品之數量
    非鉅以及犯罪後坦承不諱之態度等一切情狀，分別量處如主
    文所示之刑及定應執行刑，並均諭知如易科罰金之折算標準
    。
據上論斷，應依刑事訴訟法第273條之1第1項、第299條第1項前
段，毒品危害防制條例第11條第1項、第2項，刑法第11條前段、
第47條第1項、第55條、第51條第5款、第41條第1項前段，判決
如主文。
本案經檢察官甲○○到庭執行職務
中    華    民    國    99    年    5     月    31    日
                      刑事第二庭  法  官  黃瑪玲
以上正本證明與原本無異。
如不服本判決應於收受本判決後10日內向本院提出上訴書狀，並
應敘述具體理由。其未敘述上訴理由者，應於上訴期間屆滿後20
日內向本院補提理由書狀（均須按他造當事人之人數附繕本）「
切勿逕送上級法院」。
                                   書記官 黃玉秀
中    華    民    國    99    年    5     月    31    日
附錄法條：
毒品危害防制條例第11條
持有第一級毒品者，處3年以下有期徒刑、拘役或新臺幣5萬元以
下罰金。
持有第二級毒品者，處2年以下有期徒刑、拘役或新臺幣3萬元以
下罰金。
持有第一級毒品純質淨重十公克以上者，處1年以上7年以下有期
徒刑，得併科新臺幣1百萬元以下罰金。
持有第二級毒品純質淨重二十公克以上者，處6月以上5年以下有
期徒刑，得併科新臺幣70萬元以下罰金。
持有第三級毒品純質淨重二十公克以上者，處3年以下有期徒刑
，得併科新臺幣30萬元以下罰金。
持有第四級毒品純質淨重二十公克以上者，處1年以下有期徒刑
，得併科新臺幣10萬元以下罰金。
持有專供製造或施用第一級、第二級毒品之器具者，處 1 年以
下有期徒刑、拘役或新臺幣 1 萬元以下罰金。

司法院資訊處製作；財團法人民間司法改革基金會備份。
